【裁判字號】    98,訴,2839
【裁判日期】    981023
【裁判案由】    強盜
【裁判全文】
臺灣臺中地方法院刑事判決              98年度訴字第2839號
公  訴  人  臺灣臺中地方法院檢察署檢察官
被      告  丁○○
選任辯護人  邢建緯律師
上列被告因強盜案件，經檢察官提起公訴（98年度偵字第15482
號），本院判決如下：
    主    文
丁○○共同犯攜帶兇器強盜罪，處有期徒刑柒年陸月。扣案之氣
體動力式槍枝壹支（槍枝管制編號：0000000000號）
沒收。
    事    實
一、丁○○因對丙○○不滿，且缺錢花用，竟與乙○○(所涉共
    同強盜罪嫌，由檢察官另案偵辦中)共同意圖為自己不法之
    所有，基於攜帶兇器強盜之犯意聯絡，由丁○○於民國98年
    6月18日19時32分至20時1分許，以門號0000000000號行動電
    話與丙○○持用之門號0000000000號行動電話聯絡，以至KT
    V唱歌為由，邀約丙○○外出後，丁○○即於同日20時10分
    許，駕駛其母戊○○所有之車牌號碼9617-BC號自小客車載
    同坐於副駕駛座之乙○○，攜帶丁○○所有客觀上足以對人
    之生命、身體及安全構成威脅而堪認為兇器之氣體動力式槍
    枝1支（不具殺傷力，槍枝管制編號：0000000000號），藏
    放於副駕駛座下方，前往台中市○○街之便利超商接載丙○○，丙○○上車後坐於駕駛座後方，丁○○佯稱欲先至高鐵
    台中烏日站接另名友人，乃沿台中市○○路○段往高鐵台中
    烏日站方向行駛，並在該站區附近繞行尋找作案地點，丙○○見丁○○漸行駛至偏僻處所而起疑，乃暗將身上之部分現
    金新臺幣（下同）14,000元藏放在左腳皮鞋內，適時車已行
    駛至臺中縣烏日鄉○○○路旁菜園，丁○○見時機成熟，即
    表示欲下車上廁所，丙○○遂與丁○○一同下車，並在該處
    上廁所、抽煙，臨上車前，丁○○向乙○○表示：「這裏可
    以動手了」等語，隨即要求丙○○交出隨身所帶之包包，丙○○質疑為何要交付包包時，丁○○即稱：「我要劫」等語
    ，乙○○則自上開自小客車副駕駛座取出上開預藏之槍枝1
    支抵住丙○○頭部，並毆打丙○○，以此強暴、脅迫方式，
    至使丙○○不能抗拒，依命將包包1只（內有現金約1萬餘元
    、梳子、遊戲點數卡、香水等物）交予丁○○，其間乙○○
    並持以黑色布套裝置之不明器物2把，作勢將其中1把交給丙○○，向之宣稱：不高興，可以「釘孤支」（台語單挑之意
    ）等語，丙○○因甚為恐懼而不敢拿取，乙○○並喝令丙○○進入路旁菜園內，命丙○○蹲下、雙手抱頭，接續以上開
    槍枝之槍托毆打丙○○頭部，及以腳踹丙○○臉部，丙○○
    遭毆打倒地後，乙○○復迫令丙○○背對丁○○、乙○○往
    前快跑10秒，向之恫稱：快跑，否則被槍打到就很倒楣等語
    ，使丙○○行無義務之事，丙○○被迫依令向前奔跑，並沿
    途向路人求救，惟均未果。丁○○、乙○○開車離去後，因
    見丙○○之行動電話未放置於包包內，為恐其以行動電話報
    警，復承前意圖為自己不法所有之犯意聯絡，駕駛上開自小
    客車折返，迨尋得丙○○，乙○○即下車以上開槍枝抵住丙○○頭部，迫令其坐上上開自小客車，將之載回上開臺中縣
    烏日鄉○○○路旁菜園，乙○○在該處接續毆打丙○○，並
    命令丙○○交出其行動電話，因丙○○表示未攜帶手機，丁○○、乙○○又命丙○○脫光全身衣服而行無義務之事，乃
    發現丙○○前藏放在左腳鞋子內之現金14,000元，乙○○接
    續以不法腕力強盜該現金14,000元後，當場交予丁○○點收
    後，2人始駕車離去，丙○○因之受有右臉部鈍挫傷、後枕
    部擦傷、右手擦傷等傷害，其間，丁○○、乙○○為確認丙○○是否未攜帶行動電話，且於同日20時57分30秒在現場撥
    打丙○○之行動電話求證。丙○○於丁○○、乙○○離去後
    ，即向路人求援，經帶往臺中縣警察局烏日分局烏日派出所
    報案，嗣經警調閱路口監視器錄影畫面、車籍資料及行動電
    話通聯紀錄等比對，於98年6月23日凌晨1時50分許，循線在
    臺中市○○區○○路一段、南屯路口拘提丁○○，並在其駕
    駛之上開自小客車內扣得上開供犯罪所用之氣體動力式槍枝
    1 支。
二、案經臺中縣警察局烏日分局警察局移送臺灣臺中地方法院檢
    察署檢察官偵查起訴。
    理    由
壹、證據能力：
一、證人即告訴人丙○○於警詢時所為之陳述，為被告以外之人
    於審判外之言詞陳述，依刑事訴訟法第159條第1項之規定，
    前述陳述原則上不具證據能力；惟證人丙○○於本院98年10
    月8日審理時，已基於證人地位、經合法具結、並在賦予被
    告對質詰問機會之情形下為證述，且其證述之內容，與其在
    警詢及偵查中之陳述大致相符，核其警詢製作筆錄過程，並
    無違法取供或證明力明顯過低之瑕疵，所為陳述係出於供述
    者之真意，皆具信用性，具有較可信之特別情形，兼以被告
    於本院審理時，就此部分證詞亦有反對詰問及辯論之機會，
    則其於審判外之上開陳述，即因其在本件公判庭至本院作證
    ，而取得證據能力。
二、次按被告以外之人於審判外之陳述，雖不符前4條之規定（
    即刑事訴訟法第159條之1至同條之4），而經當事人於審判
    程序同意作為證據，法院審酌該言詞陳述或書面陳述作成時
    之情況，認為適當者，亦得為證據；當事人、代理人或辯護
    人於法院調查證據時，知有第159條第1項不得為證據之情形
    ，而未於言詞辯論終結前聲明異議者，視為有前項之同意，
    刑事訴訟法第159條之5定有明文。查本案採為判決基礎之證
    據，除前揭一所示外，其餘被告以外之人於審判外之言詞及
    書面陳述，固屬傳聞證據，惟本件當事人及辯護人就此部分
    審判外之陳述，及就本案採為判決基礎之文書資料，均未曾
    於言詞辯論終結前爭執其證據能力或聲明異議，本院審酌上
    開陳述作成時之情況，並無違法取證之瑕疵，認以之作為證
    據為適當，揆諸上開規定，該審判外之陳述及文書資料均有
    證據能力。
三、被告於98年6月23日，在臺中市○○區○○路一段、南屯路
    口之車牌號碼9617-BC號自小客車內，為警搜索查獲之氣體
    動力式槍枝1支（槍枝管制編號：0000000000號），非屬供
    述證據而無傳聞法則之適用，且該扣案物品，係經承辦員警
    表示身分，並經被告同意後，始搜索、扣押等情，有卷附之
    搜索、扣押筆錄可參，係依法定程序合法所扣得，且無其他
    證據足以證明係執法人員以違法手段所取得，亦有證據能力
    。
貳、實體部分：
一、認定犯罪事實所憑之證據：
    訊據被告丁○○固不否認有於上開時間撥打電話與告訴人丙○○聯絡後，載同證人乙○○至台中市○○街便利超商接載
    告訴人，將之載至臺中縣烏日鄉○○○路旁菜園，證人乙○○在該處毆打告訴人，其間並拿出其置於自小客車上之扣案
    槍枝1支等事實，惟矢口否認有何上開共同強盜犯行，辯稱
    ：當日要跟告訴人買Ｋ他命，才以電話聯繫，叫告訴人上車
    是要試藥，車開到三榮一路旁菜園，告訴人說要上廁所，後
    來我在該處拉著告訴人，說他的東西讓人用了流鼻血，乙○○就動手打告訴人，朝告訴人臉、頭部打，打完後我們就離
    開，後來想不能把他丟在那裡，回頭找告訴人，在車上告訴
    人和乙○○又一言不合，開到剛才菜園邊，乙○○叫我停車
    ，然後拿槍出來，叫告訴人下車，我在車上等，猜想乙○○
    是下車去打告訴人，我和乙○○都沒有強盜告訴人，包括毒
    品及錢都沒有云云，經查：
  (一)本件被告於98年6月18日19時32分至20時1分許，以門號0000
    0000 00號行動電話與告訴人持用之門號0000000000號行動
    電話聯絡後，於同日20時10分許，駕駛其母戊○○所有車牌
    號碼9617 -BC號自小客車載同坐於副駕駛座之證人乙○○，
    前往台中市○○街之便利超商接載丙○○，丙○○上車後坐
    於駕駛座後方，嗣被告將車開至臺中縣烏日鄉○○○路旁菜
    園，證人乙○○在該處毆打告訴人後，與被告駕車離開，嗣
    被告及證人乙○○又駕車折返尋找告訴人，將告訴人再次載
    至上開同一菜園，證人乙○○並於該處再次毆打告訴人，致
    告訴人受有右臉部鈍挫傷、後枕部擦傷、右手擦傷等傷害；
    其間，證人乙○○有自上開自小車副駕駛座取出扣案之槍枝
    敲打告訴人頭部，另於同日20時57分30秒，被告與告訴人之
    上開行動電話有通聯之紀錄等事實，業經被告供認在卷，核
    與證人即被害人丙○○、共犯乙○○於本院證述之上開情節
    均相符合，並有卷附之通聯調閱查詢單、中山醫學大學附設
    醫院診斷證明書、監視錄影翻拍照片、車號9617 -BC號自小
    客車車籍查詢—基本資料詳細畫面（警卷38-41、45-47、50
    頁）可稽，且有扣案之氣體動力式槍枝1支可資佐證，上開
    事實堪以認定。
  (二)被告雖以前詞為辯，然查：
  有關告訴人遭共同持槍強盜之過程，迭據證人丙○○於警詢
    時證稱：98年6月18日20時左右，接獲「阿達」來電，邀約
    出去唱歌，然後於20時5分左右，坐上對方的車，他們聲稱
    要到高鐵臺中站載朋友，沿臺中市○○路○段、烏日鄉○○
    路○段、新興路、中山路三段、高鐵東路開，最後到三榮一
    路旁菜園，「阿達」說要下車尿尿，後來「阿達」跟他朋友
    說：「這個地方可以動手了」，然後叫我把包包給他，我說
    你要幹什麼？為什麼要給你？「阿達」告訴我：「我要劫」
    ，然後「阿達」朋友從車上右前乘客座包包內拿了一把疑似
    手槍的東西和2把西瓜刀下車，叫我往菜園內走然後蹲下，
    然後動手打我，並給我1把西瓜刀對我說「你如果對我不爽
    你直說，我們來（定辜枝）」，當時我害怕不敢拿刀，當時
    在心生畏懼，不敢抵抗的情況下，將我的包包交給「阿達」
    ，後來叫我到菜園內，「阿達」的朋友開始用槍托打我頭部
    和腳踢我臉，打完後叫我背著他們跑10秒，不然被他們槍打
    到就很衰，後來他們又開著車來到我身邊，叫我上車要我交
    出手機，我說沒有帶手機，他們不相信，帶我到同樣的位置
    打我，並叫我把身上衣服脫光，結果他們又發現我藏在鞋子
    的錢，「阿達」的朋友將我的錢拿走，再交給阿達數錢，最
    後他們才離開，「阿達」就是丁○○等語（警卷第20-23頁
    ）；另於偵查中指證：被告說要去載一個朋友，在高鐵站附
    近，後來他們說要停車尿尿，要上車時，另外一個人已經上
    車了，被告說這裡可以動手，被告叫我把包包給他們，我不
    從，另外一個人下車拿槍抵著我的頭，我就把包包給他們，
    他們叫我到菜園裡蹲著，說不要奢望今天可以回去，拿槍一
    直打我的頭，還踢我的頭，我被打到地上不能動，他們叫我
    起來，要我能跑多遠就多遠，我就一直跑，他們走掉後又回
    來，我當時要求救，發現有輛車過來，結果發現是他們的車
    ，他們拿槍抵我的頭叫我上車，又把我載到同一個菜園內，
    問我手機，我說沒有手機，他們不信，把我的衣服脫光光，
    後來在我的鞋子裡發現錢，又打我一次等語明確（偵卷第
    42-4 3頁）；再於本院審理時結證：98年6月18日晚上8點10
    分左右，被告找我去唱歌，但是說要先去高鐵載外縣市來的
    朋友，上車後，車上除被告外，有未看過的人，到高鐵車站
    後，被告說要等他朋友，說先去外面繞繞再過去，愈繞愈偏
    僻，我覺得不對勁，把一部分錢塞到左腳皮鞋裡面，塞到一
    半，被告說要去旁邊小便，之後要上車，被告以台語向另外
    1個人說：「這裡可以動手了」，然後被告對我說：包包給
    我，我說為何要給你，被告以台語說：「我要劫」，後來那
    個人從副駕駛座出來，拿著1支黑色疑似手槍的東西，我看
    到了很害怕，就把包包整個給被告，然後另外那個人叫我蹲
    下，頭轉過去，雙手抱頭，往地上看，不要回頭，一直拿疑
    似手槍的東西撞我頭部，說我今天不要想回去了，打完後，
    另外一人把我拖到旁邊菜園，後來我不能動，他們叫我起來
    ，說給我1個機會，若想回去，就往前跑10秒，10秒之後會
    開槍，若被射中，算我倒楣，我很害怕，一直往前狂奔，跑
    了十幾秒，往後看，他們已經往反方向開車走了，我一直找
    人求救，約有十幾分鐘，後來我看到第4部車，跑過去看，
    結果又是被告他們，另外1人拿槍押我叫我上車，然後他們
    載我去同一個菜園，他們說我包包裡面為何沒有手機，是否
    拿手機求救報警，我說身上都沒有，他們叫我脫光身上衣服
    ，證明身上真的沒有手機，後來發現我左腳鞋內的錢，另1
    人拿走錢，然後拿給被告算，我聽到被告說有14,000元，而
    且他們不相信我身上沒有手機，擔心我將手機藏在菜園或是
    哪裡，他們就當場打電話，結果是我女友接手機；在庭之證
    人乙○○即是所說當時在場之另一人等語（本院卷第68-71
    頁）。衡之證人丙○○對於其遭強盜之經過，指訴綦詳、明
    確，且前後多次之證述情節均相一致，若非親身體經歷，斷
    不可能印象如此鮮明，復參以其指訴證人乙○○持以強盜之
    系爭槍枝，事後亦確於被告所駕之上開自小客車內查獲，證
    人乙○○亦坦認當時有取出用以毆打被害人等情，以及證人
    丙○○所指被告於菜園時曾當場撥打其行動電話號碼確認乙
    節，亦核與卷附之通聯紀錄吻合以觀，足徵證人丙○○證述
    情節應屬真實，況證人丙○○與被告原係朋友關係，其間並
    無重大仇怨，縱有上開被告所坦承之毆打情事，衡情亦無甘
    冒偽證罪責而於本院虛偽構陷之必要，所證自堪採信。
  反之，被告對於是否強盜告訴人財物、證人乙○○毆打被害
    人之緣由，以及證人乙○○是否持扣案槍枝毆打被害人頭部
    等節，前後之供述均極不一致，被告於警詢時供述：當日行
    經臺中縣烏日鄉○○○路菜園時，3人一同下車尿尿抽煙，
    乙○○謊稱要購買K他命，告訴人將持有之K他命交給乙○○
    檢視，乙○○檢視後將整包K他命拿走不還給告訴人，雙方
    發生爭吵，爭吵過程中乙○○嗆聲說告訴人的K他命不純有
    洗過，就拿出放置於我駕駛之自小客車前乘客座之瓦斯BB槍
    ，作勢要開槍後，敲打告訴人頭部，我與乙○○就上車駛離
    ，約5分鐘，乙○○又說要折返，回到告訴人所在位置時，
    叫他上車，將之載回臺中縣烏日鄉○○○路菜園處，乙○○
    叫告訴人下車，我在車上等他們，所以沒有看見或聽見乙○○對告訴人有強盜或傷害，5分鐘後乙○○就上車與我一同
    離開云云（警卷第4-11頁），嗣於偵查中改稱：乙○○與告
    訴人之前有爭執，所以把整包K他命拿走不還他；我們再度
    折返烏日鄉○○○路菜園處，我跟他們有一段距離，約20
    、30公尺，乙○○叫告訴人豐下車做什麼，我不知道，我在
    車上等他們，乙○○下去後約5分鐘後就回來；乙○○兩次
    下車都有拿BB槍的樣子，第一次沒有看到乙○○用槍托打被
    害人的頭部，第二次我在車上不知道；後來乙○○有無拿走
    被害人的毒品，我不知道云云（偵卷第27-28頁），繼之於
    本院復改稱：我們到三榮一路旁邊菜園，我向告訴人說你的
    東西讓人用了流鼻血，我拉著告訴人講這些話，乙○○就徒
    手打告訴人，朝他的臉頭部打，打完後我們就離開。後來想
    想不對，不能把他丟在那裡，在路口我就回頭找他，是我載
    他出來，我想我不能把他丟在那裡，有找到他，我們載他，
    在車上告訴人和乙○○又一言不合，又開到剛才菜園邊，乙○○叫我停車，然後他們2人下車，我在車上等，這次我看
    到乙○○拿扣案的手槍，叫丙○○下車，我猜乙○○是下車
    去打告訴人，但是我沒有看到，我在車上等他們云云（本院
    卷第39）。而經勾稽被告之上開供述，被告於警詢時明確供
    述證人乙○○取走告訴人之Ｋ他命，並因之發生爭執持槍敲
    打告訴人頭部，偵查中則改稱其不知後來證人乙○○有無拿
    走被害人之毒品，第1次未看到乙○○用槍托打告訴人頭部
    ，第2次因在車上不知道，再於本院則改稱因其拉著告訴人
    ，乙○○始徒手毆打告訴人，顯然前後供述迥異，則其有避
    重就輕諉責之情，已甚為灼然。
  證人乙○○於本院雖亦附和被告於本院之說詞，證稱：一開
    始我下車上廁所然後上車，然後換他們2人下車，被告拿Ｋ
    他命1包給我看，看完後，還給被告，被告有拿給告訴人，
    然後看到他們2人發生衝突，隨手拿槍下車去打告訴人云云
    ，然則，被告之供述極為反覆而無從憑信，業如前述，況關
    於本件為何折返並再次載告訴人至臺中縣烏日鄉○○○路旁
    菜園乙節，證人乙○○係證稱：打完後本來要離開，找不到
    路出去，又繞回去，再遇到告訴人1次，又打他一次云云，
    亦明顯與被告上開說詞不符，是證人乙○○所證上開內容，
    亦因自身利害攸關而多所隱諱，自亦無從因之為有利於被告
    之認定。
  再者，參之證人乙○○所證：告訴人上車前，我就知道被告
    要約告訴人出來打，被告也有要買Ｋ他命，主要是要找他出
    氣，就是教訓他一頓等語，可知本件被告與證人乙○○事前
    已有謀議，並非偶發之事件，此參諸渠等且刻意攜帶扣案之
    槍枝前往即明，而對照證人乙○○此部分證言，益徵證人丙○○指訴被告於強盜前，曾向證人乙○○說：「這個地方可
    以動手了」等情，確為真實可信，則被告與證人乙○○係事
    前共謀強盜一情，亦堪予認定。
  按強盜罪所施用之強暴脅迫，須足使被害人喪失意思自由，
    並達於不能抗拒之程度，始足當之。至其是否已達於使人不
    能抗拒之程度，則應就客觀具體之情狀加以判斷；又強盜罪
    之強暴、脅迫，以所施用威嚇之程度，客觀上足以壓抑被害
    人之意思，至使不能抗拒為已足，至施用之威嚇手段，客觀
    上是否足以壓抑被害人之意思自由，應依一般人在同一情況
    下，其意思自由是否因此受壓制為斷，不以被害人之主觀意
    思為準。本件被告及證人乙○○，於夜晚8時許後，將被害
    人丙○○載至地處偏僻之菜園毆打，並由證人乙○○持一般
    人從外觀上難以辨別，外型酷似真槍之氣體動力式槍枝，直
    指被害人丙○○頭部，喝令交付包包，致被害人丙○○不敢
    反抗，依照被告之指示交付，衡情被告及乙○○之強暴、脅
    迫行為，在客觀上已足以壓抑被害人丙○○之意思自由，而
    達不能抗拒之程度至明。
  告訴人雖指訴證人乙○○於強盜過程中亦有攜帶2把西瓜刀
    等情，惟參之證人丙○○於本院證稱：另一人有拿西瓜刀出
    來，當時我蹲在菜園裡面，應該是從副駕駛座拿出來，他們
    叫我不可以轉頭看，所以我也不敢；我眼睛餘光看到他走到
    車子那邊，拿出兩把西瓜刀，長度約40公分左右，以黑色布
    套著，他兩手握著要我拿1支，但是我不敢拿，布套都沒有
    拉開等語，以當時證人丙○○係蹲於菜園內，且背對證人乙○○，僅能以眼睛餘光觀察，而該等器物又係以黑色布套裝
    置，衡情應不可能正確判斷為何種物品，且被告及證人乙○○均堅詞否認本件有攜帶西瓜刀至現場之情事，且無扣案之
    物可供佐證，自無法僅憑被害人主觀之臆測，認定證人乙○○當時所拿出者為西瓜刀，併予敘明。
  綜上所述，本件事證明確，被告共同攜帶兇器強盜犯行堪以
    認定，應依法論科。
二、論罪科刑之理由：
  (一)按刑法第321條第1項第3款之攜帶兇器竊盜罪，係以行為人
    攜帶兇器竊盜為其加重條件，此所謂「兇器」，其種類並無
    限制，凡客觀上足對人之生命、身體、安全構成威脅，具有
    危險性之兇器均屬之，且祇須行竊時攜帶此種具有危險性之
    兇器為已足，並不以攜帶之初有行兇之意圖為必要（最高法
    院79年臺上字第5253號判例意旨參照）。本件被告丁○○與
    證人乙○○強盜時所持用之槍枝1把，乃係氣體動力式槍枝
    ，以填充氣體為發射動力，雖不具殺傷力，然其具槍身、槍
    管、槍托，為金屬材質，外型與真槍無異，有內政部警政署
    刑事警察局鑑驗書暨照片可參，而一般槍枝之質地堅硬、手
    感沈重，若持以敲擊人體，顯足以對人之生命、身體造成威
    脅，況扣案槍枝於本件強盜過程中，確已造成告訴人受有傷
    害，已如前述，客觀上應屬兇器無疑。又被告與證人乙○○
    於強盜過程中，毆打被害人、強制被害人行無義務之事等行
    為，均係為使被害人無法抗拒所實施之強暴、脅迫行為，應
    包括於強盜行為內，不另成立傷害、強制罪。
  (二)核被告所為，係犯刑法第330條第1項之攜帶兇器加重強盜罪
    。被告基於同一目的，先後兩次在同一地點強盜被害人丙○○財物，係於密切接近之時、地實施，侵害同一個人法益，
    各行為之獨立性薄弱，依一般社會健全觀念，在時間差距上
    難以強行分開，在刑法評價上，以視為數個舉動之接續施行
    ，合為包括之一行為予以評價，較為合理，顯係基於單一強
    盜犯意下之接續行為，只論以接續犯之單純一罪為已足（最
    高法院86年度台上字第3295號判決意旨參照）
  (三)被告丁○○與乙○○間，對於上開加重強盜犯罪之實行，有
    犯意聯絡及行為分擔，為共同正犯。
  (四)爰審酌被告正值青壯，不思以正途謀取財物，未能慎思強盜
    犯罪對於被害人所造成內心驚懼及財產權之侵害，竟以攜帶
    兇器強盜獲利之手段，與乙○○共同強盜被害人財物，嚴重
    危害社會治安及被害人權益，強盜過程中復對告訴人實施傷
    害、妨害自由等行為，惡性非輕，犯後又飾詞否認，供述反
    覆，顯無悔意，並參以被告犯罪之動機、目的、手段、於共
    同犯罪中所參與之角色分工、智識程度，及犯罪所得非鉅等
    一切情狀，量處如主文所示之刑，以示懲儆。
  (五)扣案之氣體動力式槍枝1支（槍枝管制編號：0000000000號
    ），係供被告2人從事前揭強盜犯罪所用之工具，業認定如
    前，且為被告丁○○所有，此據被告供認在卷，應依刑法第
    38條第1項第2款之規定，宣告沒收。
據上論斷，應依刑事訴訟法第299條第1項前段，刑法第28條、第
330條第1項、第38條第1項第2款，判決如主文。
本案經檢察甲○○到庭執行職務
中    華    民    國    98    年    10    月    23    日
                  刑事第七庭    審判長法  官  王邁揚
                                      法  官  陳  葳
                                      法  官  林美玲
以上正本證明與原本無異。
如不服本判決應於收受判決後10日內向本院提出上訴書狀，並應
敘述具體理由；其未敘述上訴理由者，應於上訴期間屆滿後20日
內向本院補提理由書（均須按他造當事人之人數附繕本）「切勿
逕送上級法院」。
                                       書記官  莊金屏
中    華    民    國    98    年    10    月    23    日


司法院資訊處製作；財團法人民間司法改革基金會備份。
